【裁判字號】    99,訴,30
【裁判日期】    990226
【裁判案由】    損害賠償
【裁判全文】
臺灣彰化地方法院民事判決              99年度訴字第30號
原      告  壬○○
            辛○○
            癸○○
            庚○○
            戊○○
兼上五人共同
訴訟代理人  己○○
上六人共同
訴訟代理人  甲○○
被      告  丁○○
            王香薇即茲鑫金屬企業社
上  一  人
訴訟代理人  乙○○
上列當事人間請求侵權行為損害賠償事件，原告提起刑事附帶民
事訴訟（98年度交重附民字第5號），經本院刑事庭裁定移送前
來，本院於民國99年2月2日言詞辯論終結，茲判決如下：
    主      文
被告應連帶給付原告己○○新臺幣陸拾參萬壹仟伍佰伍拾壹元、
原告壬○○新台幣貳拾參萬捌仟伍佰元、原告辛○○、癸○○各
新臺幣貳拾玖萬貳仟陸佰陸拾伍元、原告庚○○、戊○○各新台
幣貳拾萬元，及均自九十八年四月二十八日起至清償日止，按週
年利率百分之五計算之利息。
原告其餘之訴駁回。
訴訟費用由被告連帶負擔百分之20，其餘由原告己○○、壬○○
各負擔百分之14、原告辛○○、癸○○、庚○○、戊○○各負擔
百分之13。
本判決第一項原告己○○以新台幣貳拾貳萬元、原告壬○○以新
台幣捌萬元、原告辛○○、癸○○各以新台幣壹拾萬元、原告庚○○、戊○○各以新台幣柒萬元供擔保後得假執行；但被告丁○○如以新台幣陸拾參萬壹仟伍佰伍拾壹元為原告己○○、以新台
幣貳拾參萬捌仟伍佰元為原告壬○○、各以新台幣貳拾玖萬貳仟
陸佰陸拾伍元為原告辛○○、癸○○、各以新台幣貳拾萬元為原
告庚○○、戊○○供擔保後，得免為假執行。
原告其餘假執行之聲請駁回。
    事實及理由
一、本件原告起訴主張：
  (一)被告丁○○受僱於被告王香薇即茲鑫金屬企業社，以收送貨
    物為職業，係從事駕駛業務之人，於民國98年2月7日下午，
    駕駛車牌號碼825-SG號自用大貨車，自彰化縣彰化市○○路
    工廠出發欲前往載貨，沿彰化縣竹塘鄉○○路由北往南方向
    行駛，於同日下午3時5分許，行經東陽路與臺19線交岔路口
    欲右轉時，本應注意汽車行駛至交岔路口右轉，不得占用機
    車道搶先右轉，及轉彎車輛應讓直行車先行之規定，而依當
    時天候為晴天，日間自然光線，柏油路面乾燥並無缺陷，道
    路無障礙物及視距良好等情況，並無不能注意之情事，竟疏
    於注意未讓同向行駛於其右側直行之訴外人丙○○所騎乘車
    牌號碼JX9-016號之機車先行即行右轉，致該大貨車右後輪
    乃直接與丙○○所騎乘之機車左後車身發生碰撞，使丙○○
    倒地而受有胸腹挫傷、下肢挫輾壓傷等傷害，於98年2月7日
    下午5時40分許，因出血性休克不治死亡。
   (二)本件道路交通事故現場圖係到場處理事故之員警事後繪製
     呈現車禍發生當時車輛之相對位置，並無法從該現場圖得
     知事故發生當時兩車車速及車輛相對位置，被告丁○○辯
     稱其於減速右彎時根本未到達交岔路口，無適用道路交通
     規則第102條第1項第7款規定云云，實係卸責之詞，洵不足
     採。再者，於偵查中，被告丁○○亦陳稱當時路口號誌同
     為紅燈轉綠燈，故可知當時被告丁○○所駕駛之大貨車及
     被害人丙○○所騎乘之機車均剛要起步，並非如被告丁○○所言貨車有減速，被害人丙○○車速過快而追撞大貨車
     等情，且其於警詢時亦陳稱「我當時駕駛自大貨車沿東洋
     路要右轉台十九線往自強大橋方向行駛，到該路口與對方
     丙○○重機車發生碰撞，當時對方行駛什麼方向我不清楚
     ，號誌正常，當時我沒有發現對方，我自大客車右方後輪
     胎與對方重機車側車身發生碰撞…」，再由現場照片機車
     倒地刮痕走向、兩車接觸受損情形，台灣省彰化縣區車輛
     行車事故鑑定委員會認定「係丁○○駕車沿東陽路要右轉
     往台十九線往自強大橋方向行駛時，因大角度才能右轉往
     台十九線，因為讓右側慢車道直行之先行並注意右側車輛
     併行之間隔，擦撞上在右側行駛之丙○○機車倒地肇事。
     」，亦證被告丁○○上開所辯並非實在，本件事故發生後
     ，業經彰化縣警察局道路事故初步分析研判表認定被告丁○○轉彎未讓直行車先行為肇事原因，被害人丙○○尚未
     發現肇事原因，後由台灣省彰化區車輛行車事故鑑定委員
     會及台灣省車輛行車事故覆議鑑定委員會均同認被告丁○○行經行車管制號誌交岔路口右轉時，疏未注意看卿右側
     執行來車動態並讓其先行，為肇事原因，被害人丙○○駕
     駛重型機車煞車不及，無肇事因素等語，故上開三單位均
     同認被告丁○○應負完全肇事原因之責任，被告丁○○之
     業務過失致人於死行為，經鈞院刑事庭以98年度交訴字第
     27 號判決有期徒刑八月確定，被告於本訴訟中仍企圖以其
     駕駛已盡一切行車規則所課與之注意義務，並無過失，企
     圖混淆視聽，實不足取。
   (三)原告分別為被害人丙○○之子女及配偶，依民法第184條第
     1項、第188條、第191條之2前段、第192條及第194條之規
     定，被告對於原告等所受之損害應負損害賠償責任。原告
     等所受損害包括：
     1.殯葬費部分：被害人丙○○死亡後，原告己○○共支出
       殯葬費用等新臺幣（下同）215,046元。
     2.扶養費部分：原告壬○○為被害人丙○○之子，79年1
       月31日生，其母死亡時年齡為19歲，距成年尚餘有1年，
       請求不能維持生活且無謀生能力之扶養費，依個人綜合
       所得稅扶養親屬寬減額每人每年77,000元，被害人丙○○應分擔之扶養義務為2分之1，故原告壬○○所得請求
       之扶養費為38,500元。原告辛○○、癸○○為被害人
       丙○○之子女，80年8月9日生，其母死亡時年齡為17歲
       ，距成年尚餘有2年6月，請求不能維持生活且無謀生能
       力之扶養費，依個人綜合所得稅服樣親屬扶養寬減額每
       人每年77,000元，被害人丙○○應分擔之扶養義務為2分
       之1，並以霍夫曼計算法扣除中間利息後，故原告辛○○
       、癸○○所得請求之扶養費為92,667元。原告己○○
       為被害人丙○○之夫，而夫妻依民法第1116條規定本互
       負扶養義務，倘原告己○○年屆60歲法定退休年齡時，
       被害人丙○○僅58歲，按98年度平均壽命表所載，被害
       人平均餘命尚有24年，即為原告己○○得受扶養年數，
       因此原告己○○所得請求扶養費為205,913元。
     3.精神慰撫金部分：原告等因被害人丙○○意外死亡，等
       於是過完年即遭逢巨變，悲愴之情不言可喻，受有精神
       上莫大痛苦，惟被告於事故後毫無賠償誠意，拒不出席
       鄉鎮市調解，爰請被告連帶賠償原告等每人150萬元
   (四)被告丁○○係受僱於王香薇即茲鑫金屬企業社，擔任大貨
     車司機，則原告自得依共同侵權行為之規定，請求被告二
     人負連帶賠償責任等情。並聲明：1.被告應連帶給付原告
     己○○1,920,959元及自起訴狀繕本送達被告之翌日起至清
     償日止，按年息百分之5計算之利息。2.被告應連帶給付原
     告庚○○、戊○○各150萬元及自起訴狀繕本送達被告之翌
     日起至清償日止，按年息百分之5計算之利息。3.被告應連
     帶給付原告壬○○1,538,500元及自起訴狀繕本送達被告之
     翌日起至清償日止，按年息百分之5計算之利息。4.被告應
     連帶給付原告辛○○、癸○○1,592,667元及自起訴狀繕本
     送達被告之翌日起至清償日止，按年息百分之5計算之利息
     。5.訴訟費用由被告連帶負擔。6.原告願供擔保請准宣告
     假執行。
二、被告則以：
  (一)被告丁○○部分：
    1.本件事故發生係被告丁○○駕駛自大客車，依法行駛與車
      道上，與害人丙○○同向行駛其左前方，惟行經肇事地點
      ，欸告丁○○減速欲右轉台十九線往自強大橋方向行駛，
      車速緩慢且已盡注意之義務，詎被害人丙○○未注意車前
      狀況，貿然前衝駛入無直行車道僅有左右轉之車道，至見
      狀閃避不及車頭撞擊被告丁○○右後輪，被告丁○○已於
      台灣省彰化縣區車輛行車事故鑑定委員會開會通知單彰鑑
      字第98016號被告丁○○所自陳即可明知，故被告丁○○
      於右轉時至少已先觀看後照鏡確認後方來車保有安全距離
      ，方有減速右轉，然自道路交通事故現場圖，被害人丙○○疏未注意與前車保持安全距離，亦未注意前車已緩慢向
      右偏轉，致造成由後方猛烈衝撞被告右後車輪，因此本件
      侵權行為被害人丙○○亦應負擔肇事責任。又依道路交通
      事故現場圖可見，被告於減速右轉時，根本尚未到達交岔
      路口，應無適用道路交通安全規則第102條第1項第7款規
      定轉彎車應讓直行車先行之餘地；此外，被害人未注意車
      前被告之大貨車已減速示意，反以極快速度自後方追撞被
      告車尾，被告丁○○則已遵守對於防止危險發生之相關交
      通法令，並盡相當之注意義務，自可主張信賴原則而免責
      ，無需負擔過失責任；退萬步言，縱被告丁○○有過失，
      亦屬過失相抵之問題。
    2.況原告等請求之數額及範圍均不合理，茲分述如下：殯
      葬費用部分：被告丁○○主張被害人丙○○有過失，應有
      過失相比之適用；扶養費部分：原告壬○○於事故發生
      時，至成年尚餘有11月又21天，扣除中間利息，應為27,3
      98元；原告辛○○、癸○○兩人至成年尚餘有2年6月，扣
      除中間利息，均應為90,519元；又原告己○○主張依民法
      第1116條規定，夫妻互負扶養義務而與直系血親屬相同，
      而有民法第1117條適用，自原告己○○60歲法定退休年齡
      後，認已無謀生能力等語，請求被告給付扶養費，惟該受
      扶養之要件以不能維持生活而無謀生能力者為限，縱民法
      第1117條第2項雖排除無謀生能力之要件，仍受不能維持
      生活之限制，此有最高法院62年度第2次民庭庭推總會決
      議(四)可參，因此，原告未能舉證證明其有不能維持生活之
      情勢，且未來退休後仍有公司及勞工保險及國民年金保險
      等社會保險提供退休金或年金已足維持生活，核與受扶養
      要件不符，其請求扶養費自有未洽。再者，被告丁○○受
      僱於被告王香薇即茲鑫金屬企業社，事故發生當時係執行
      職務，惟肇事後已遭被告王香薇即茲鑫金屬企業社解僱，
      至今均無工作，本件被告丁○○學歷僅高中畢業，現尚涉
      世未深，遭逢此重大事故，對原告家庭造成無法彌補之損
      失，甚感遺憾與抱歉，但因心中惶恐及不善表達造成不願
      調解之誤解，絕非被告丁○○本意，被告丁○○至原告處
      拈香致意，卻遭原告等暴力相向，原告要求之金額實已超
      過被告所能負擔之範圍，請求鈞院酌減之，並扣除被害人
      丙○○與有過失之部分等語置辯。並聲明：1.原告之訴駁
      回。訴訟費用由原告負擔。2.如受不利判決，被告願供擔
      保請准宣告免為假執行。
  (二)被告王香薇即茲鑫金屬企業社部分：被告王香薇即茲鑫金屬
    企業社僱用被告丁○○為司機，其領有駕駛執照，駕駛被告
    王香薇即茲鑫金屬企業社所有並領有牌照經正常檢驗之大貨
    車，並無任何違誤。肇事之大貨車已經遭檢察官扣押九個多
    月，直至98年11月才歸還給被告王香薇即茲鑫金屬企業社，
    上開期間貨物找別人運支出的運費已損失1、200萬元，之前
    曾去原告家裡慰問，卻被原告的兒子打，嗣對原告提出傷害
    告訴後又撤銷告訴，除了強制險外，還有加保第三責任保險
    100萬元，該部分被告王香薇即茲鑫金屬企業社並非一定要
    給付原告，原告目前亦尚未領取，倘未和解，被告王香薇即
    茲鑫金屬企業社不願意賠付該100萬元第三人責任保險金，
    除保險金以外，被告王香薇即茲鑫金屬企業社亦不願再賠償
    原告，要求被告王香薇即茲鑫金屬企業社負擔連帶賠償責任
    並不合理等語置辯。並聲明：駁回原告之訴。
三、查原告主張被告丁○○受僱於被告王香薇即茲鑫金屬企業社
    ，以收送貨物為職業，係從事駕駛業務之人，於98年2月7日
    下午，駕駛車牌號碼825-SG號自用大貨車，自彰化縣彰化市
    ○○路工廠出發欲前往載貨，沿彰化縣竹塘鄉○○路由北往
    南方向行駛，於同日下午3時5分許，行經東陽路與臺19線交
    岔路口欲右轉時，本應注意汽車行駛至交岔路口右轉，不得
    占用機車道搶先右轉，及轉彎車輛應讓直行車先行之規定，
    而依當時天候為晴天，日間自然光線，柏油路面乾燥並無缺
    陷，道路無障礙物及視距良好等情況，並無不能注意之情事
    ，竟疏於注意未讓同向行駛於其右側直行之訴外人丙○○所
    騎乘車牌號碼JX9-016號機車先行即行右轉，致大貨車右後
    輪乃直接與丙○○所騎乘之機車左後車身發生碰撞，使丙○○倒地而受有胸腹挫傷、下肢挫輾壓傷等傷害，於98年2月7
    日下午5時40分許，因出血性休克不治死亡等情，業據其提
    出台灣省台灣省彰化區車輛行車事故鑑定委員會鑑定意見書
    為證，且被告丁○○因上開行為犯有過失致死之犯行，業經
    本院98年度交訴字第27號刑事判決判處有期徒刑8月確定在
    案等情，亦經調取上開刑事案卷核閱屬實，被告丁○○固不
    否認其駕駛上開大貨車於上開時地與被害人丙○○發生車禍
    ，並致丙○○受有胸腹挫傷、下肢挫輾壓傷等傷害，於98年
    2月7日下午5時40分許不治死亡，惟辯稱：本件車禍之發生
    其已與後方來車保持安全距離才減速右轉，已盡注意義務，
    並無轉彎車未讓直行車先行之情事，係被害人疏未注意與前
    車保持安全距離，亦未注意前車已緩慢向右偏轉，自後方猛
    烈衝撞被告右後車輪，因此本件被告無過失，縱認有過失被
    害人亦與有過失存在云云。
四、經查，本件車禍發生後被害人丙○○機車倒地之刮地痕始於
    東陽路南向外側車道近台十九線路口處，終點為機車倒地處
    即被告丁○○大貨車肇事後後車輪停止之位置，則位於台十
    九線西向外側車道近路邊白線處，刮地痕長度為4.6公尺、
    角度往右偏斜，可見大貨車與機車碰撞後至其停止時之行進
    方向係向右偏斜之狀態，肇事後台十九線西向兩車道全部遭
    大貨車車身所橫停占用，長度為8.5公尺，因此從機車刮地
    痕起點以觀，被告丁○○駕駛之大貨車開始向右偏斜欲右轉
    時有一半車身已進入台十九線西向車道交岔路口，故被告丁○○辯稱其右轉時尚未到達交岔路口顯無足採，否則即係被
    告尚未駛至交岔路口有提前右轉之情事，亦已違反道路交通
    規則第102條第1項第4款之規定；又被告駕駛之大貨車係右
    後車身車輪處與被害人機車左側車身發生碰撞，大貨車右後
    車身車輪有擦痕，機車車身左側與大貨車擦撞後向右倒地，
    故兩側車身有刮痕及右後燈處破損，機車車頭則全無受損等
    情，業據被告丁○○於警訊時陳述無訛，亦經彰化縣警察局
    芳苑分局處理A1類交通事故蒐證報告表及重大交通事故紀錄
    單均記載綦祥，並有道路交通事故現場圖及現場照片可稽，
    由此可知被害人騎乘之機車當時係與被告丁○○駕駛之大貨
    車併行於其右側，係大貨車右後車身車輪處與機車左側車身
    互相擦撞才會分別產生刮痕，且非被害人自後方猛烈追撞大
    貨車右後側，否則被害人機車前方車頭豈非無任何撞擊後之
    破損痕跡，顯然被告丁○○係欲右轉時車身向右偏斜，未保
    持兩車併行之距離，導致與右側之被害人機車發生擦撞，使
    機車人車倒地所致，此亦與刑事判決所認定之情節相符，縱
    原告所主張被告過失行為之事實與此尚屬有間，仍無影響被
    告確有過失行為存在之認定，故被告辯稱其就車禍之發生無
    過失責任及被害人亦與有過失存在，礙難採信，則原告主張
    被告應負侵權行為之過失責任，自堪信為真，且被告應賠償
    之金額並無過失相抵規定之適用。
五、又查，本件原告主張依民法第184條第1項前段、第192條第
    1項、第2項、第194條之規定，訴請被告給付殯葬費、扶養
    費及非財產上之精神賠償，得請求之金額分論如左：
  (一)殯葬費：原告己○○主張其為被害人丙○○支出殯葬費215,
    046元，業據其提出收據6紙為證，惟所謂殯葬費，指收殮費
    及埋葬費而言，故原告請求之喪葬費用中素桌8桌費用16,00
    0元，不屬於法定之殯葬費，不得請求，應予扣除，因此原
    告得請求之殯葬費用為199,046元，逾此部分為無理由。
  (二)扶養費用：
    1.原告己○○部份：原告主張其為被害人丙○○之夫，而夫
      妻依民法第1116條規定本互負扶養義務，倘原告己○○年
      屆60歲法定退休年齡時，被害人丙○○僅58歲，按98年度
      平均壽命表所載，被害人平均餘命尚有24年，即為原告己○○得受扶養年數，因此原告所得請求扶養費為205,913
      元等語。按夫妻間扶養義務之發生原因，與一般親屬之扶
      養義務固異其趣，故在外國立法例及學說，多不以一方之
      生計困難為其要件，我國民法關於夫妻扶養義務未特設明
      文，依民法第一千一百十四條，及第一千一百十七條解為
      受扶養權利者，仍須以不能維持生活而無謀生能力者為限
      ，自非毫無根據（最高法院43年台上字第787號判例要旨
      參照），因此夫妻互受扶養權利，以不能維持生活而無謀
      生能力者為限；又按直系血親相互間，互負扶養之義務，
      民法第一千一百十四條第一款定有明文。再按夫妻互負扶
      養之義務，其負扶養義務之順序與直系血親卑親屬同，其
      受扶養權利之順序與直系血親尊親屬同，民法第一千一百
      十六條之一亦有明文。又按負扶養義務者有數人，而其親
      等同一時，應各依其經濟能力，分擔義務；受扶養權利者
      ，以不能維持生活而無謀生能力者為限。前項無謀生能力
      之限制，於直系血親尊親屬不適用之；扶養之程度，應按
      受扶養權利者之需要，與負扶養義務者之經濟能力及身分
      定之，民法第一千一百十五條第三項、第一千一百十七條
      及第一千一百十九條分別定有明文。按因負擔扶養義務而
      不能維持自己生活者，免除其義務。但受扶養權利者為直
      系血親尊親屬或配偶時，減輕其義務，民法第一千一百十
      八條亦定有明文，故夫妻之扶養義務僅能減輕而不能免除
      。查原告己○○（43年7月28日生）及被害人丙○○（45
      年3月8日生）均有薪資收入，此有稅務電子閘門財產所得
      調件明細表附卷可稽，是原告於勞工強制退休年限65歲以
      後始可謂有不能維持自己生活而無謀生能力之情形，其配
      偶丙○○亦同，故於丙○○65歲以後應負擔扶養配偶之義
      務比例應予減輕，因原告之第一順位扶養義務人有配偶、
      及其他子女五名共6人，故被害人丙○○應負擔其配偶之
      扶養費用於65歲以前為6分之1，65歲以後則減輕之以12分
      之1計算，依內政部97年公佈之臺灣地區男性簡易生命表
      ，54歲以上之人，尚有平均餘命28.62年，依97年度之扶
      養親屬寬減額未滿70歲每人每年為77,000元、已滿70歲每
      人每年為115,500元計算，原告己○○現年54歲，至65歲
      尚有11年，至67歲（即丙○○65歲時）尚有13年，此兩年
      間被害人丙○○應負擔之扶養費用比例為6分之1，依霍夫
      曼計算法扣除中間利息（第一年不扣除中間利息）每年77
      ,000元計算，此兩年之扶養費用為97,802元（13年係數10
      .0000000×77,000－11年係數8.0000000×77,000＝97,79
      ），6分之1為16,298元；另至原告己○○70歲以前（不含
      70歲）尚有15年，此兩年被害人丙○○負擔之扶養費用比
      例為12分之1，依霍夫曼計算法扣除中間利息（第一年不
      扣除中間利息）每年77,000元計算，此兩年之扶養費用為
      91961元（15年係數11.0000000×00000000年係數10.000
      0000×77000＝91938），12分之1為7662元；再原告己○○年滿70歲（尚有16年）以後之扶養費算至餘命28.62 為
      止，依霍夫曼計算法扣除中間利息（第一年不扣除中間利
      息）每年115,500元計算，扶養費用為702469元｛（28 年
      係數17.0000000×000000000年係數11.0000000×115500
      ）＋《（29年係數18.0000000×000000000年係數17.000
      0000×115500）×0.62》＝702533），12分之1為58545元
      ，故原告己○○自65歲起至平均餘命為止可請求配偶扶養
      之金額為82,505元，則被告應賠償原告己○○之扶養費為
      82,505元。
    2.原告壬○○部份：壬○○79年1月31日生，於車禍發生時
      年滿19歲，至成年尚有1年須受扶養，其父母分擔扶養費
      用之比例各為2分之1，依97年度之扶養親屬寬減額未滿70
      歲每人每年為77,000元計算，其得請求被告賠償之扶養費
      用為38,500元。
    3.原告辛○○、癸○○部份：原告辛○○、癸○○均為80年
      8月9日生，自車禍發生時起算尚有2年6個月始成年，此期
      間須受扶養，其父母分擔扶養費用之比例各為2分之1，依
      97年度之扶養親屬寬減額未滿70歲每人每年為77,000元計
      算，2年之扶養費用為150,333元（2年係數1.0000000×77
      000＝150333），另6個月即0.5年則為34997元｛（3年係
      數2.0000000×77000－2年係數1.0000000×77000）×0.5
      ＝34997｝，2年6個月合計185,330元，被害人負擔2分之1
      為92,665元，故原告辛○○、癸○○各得請求被告賠償之
      扶養費用為92,665元。
  (三)非財產上損害部分：本院斟酌被害人丙○○為原告己○○之
    配偶，為原告壬○○、辛○○、癸○○、庚○○、戊○○之
    母，原告己○○中年喪偶之痛其程度匪淺，其餘原告則年紀
    尚輕即失恃，傷痛亦深，惟渠五人均已成年或即將成年，正
    值青年漸能獨立自主，對其母之依賴漸少，痛苦較輕，另97
    年度原告己○○有房屋1棟、土地2筆、汽車3輛、原告戊○○有汽車2輛、其餘原告無財產，被告丁○○亦無財產、被
    告王香薇即茲鑫金屬企業社則有汽車1輛及投資茲成資源回
    收行20萬元等情，此有稅務電子閘門財產所得調件明細表可
    稽，核以兩造之財產、身分、地位及經濟狀況等關係定之，
    認原告己○○得可請求非財產上之賠償為60萬元、其餘原告
    各為45萬元。
  (四)綜上，原告得請求被告給付之損害賠償金額，己○○為881,
    551元、壬○○488,500元、辛○○、癸○○各542,665元、
    庚○○45萬元、戊○○45萬元。
六、再按保險人依本法規定給付之保險金，視為加害人或被保險
    人損害賠償金額之一部分；加害人或被保險人受賠償請求時
    ，得扣除之，強制汽車責任保險法第30條定有明文。查原告
    等就丙○○死亡部份已向保險公司取得強制汽車責任保險金
    150萬元，即各取得250,000元等情，此有原告提出之郵局存
    簿足憑，復為被告所不爭執，因此原告請求被告賠償之金額
    尚應扣除上開已領取之保險金，扣除後得請求被告賠償之金
    額原告己○○為631,551元、原告壬○○為238,500元、辛○○、癸○○各為292,665元、庚○○、戊○○各為20萬元。
七、末查，被告王香薇即茲鑫金屬企業社之受僱人被告丁○○於
    執行職務時，不法侵害他人之權利，依民法第一百八十六條
    第一項之規定，僱用人應與行為人連帶負損害賠償責任，故
    原告主張被告二人應對原告負連帶賠償責任，於法有據。
八、從而，原告依侵權行為之規定得向被告請求賠償之金額，己○○為631,551元、原告壬○○為238,500元、辛○○為292,
    665元、癸○○為292,665元、庚○○為20萬元、戊○○為20
    萬元，及均自起訴狀繕本送達翌日（即98年4月28日）起至
    清償日止按年利率百分之五計算之利息，即有理由，應予准
    許，逾此部分之請求則無理由，應予駁回。
九、兩造均陳明願供擔保，聲請宣告假執行及免為假執行，就原
    告勝訴部份，均核無不合，爰分別酌定相當之擔保金額宣告
    之；其餘假執行之聲請，因訴之駁回而失所附麗，不予准許
    ，併此敘明。
十、結論：本件原告之訴為一部有理由、一部無理由，並依民事
    訴訟法第79條、第85條第2項、第390條第2項、第392條第2
    項，判決如主文。
中    華    民    國    99    年    2     月    26    日
                  民事第一庭    法  官  黃倩玲
以上正本係照原本作成。
如對判決上訴，應於判決送達後20日內向本院提出上訴狀。
中    華    民    國    99    年    3    月     2     日
                                書記官  黃幼華

司法院資訊處製作；財團法人民間司法改革基金會備份。
